# 母公司将全资子公司转为分公司，母公司账务处理时点

提问人：ccj2012 时间：2017-11-28 10:29:45
母公司计划将全资子公司转为分公司，已经取得清算报告，但子公司的税务注销和工商注销还没完成，母公司是否必须等工商注销完成之后，才能将子公司的账目合到母公司账上来，还是依据清算报告就可以账务处理了？

回答人：chenyiwei
依据子公司的资产和业务的实际转移情况进行处理即可（例如何时开始以新的分公司名义对外签合同，资产的交割情况、人员劳动合同的转移情况等）。子公司的税务注销和工商注销不是主要考虑因素。